【裁判字號】    98,聲,402
【裁判日期】    980304
【裁判案由】    聲請迴避
【裁判全文】
臺灣彰化地方法院刑事裁定               98年度聲字第402號
聲  請  人
即  被  告  甲○○
                      巷2弄9.
上列聲請人因竊盜案件（本院98年度簡上字第43號），聲請法官
迴避，本院裁定如下：
    主  文
聲請駁回。
    理  由
一、聲請意旨略以：緣聲請人即被告甲○○被訴竊盜案件，曾由
    本院法官余仕明審理（97年度簡上字第287號），惟余仕明
    法官與聲請人意見毫無交錯，不予認同聲請人上訴之情由，
    認知差異極大，聲請人雖非聖賢達悟之人，但非十惡不赦之
    人，足認余仕明法官執行職務有所偏頗之虞，聲請人於民國
    98年1月20日知悉上情，為此就本院98年度簡字第296號竊盜
    之上訴案件，依刑事訴訟法第18條第2款規定，聲請余仕明
    法官迴避等語。
二、按刑事訴訟法第18條第2款所謂「足認其執行職務有偏頗之
    虞者」，係指以一般通常之人所具有之合理觀點，對於該承
    辦法官是否為公平之裁判，均足產生懷疑，且此種懷疑之發
    生，存有其安全客觀之原因，而非僅出諸當事人自己主觀之
    判斷者，始足當之。至於訴訟上之指揮乃專屬於法院之職權
    ，當事人之主張、聲請，在無礙於事實之確認以及法的解釋
    、適用之範圍下，法院固得斟酌其請求以為訴訟之進行，但
    仍不得以此對當事人之有利與否，作為其將有不公平裁判之
    依據，更不得以此訴訟之進行與否或當事人對法官之指揮訴
    訟及訊問方法有所不滿，即指為法官有偏頗之虞，而據為聲
    請之理由（最高法院18年抗字第149號、79年台抗字第318號
    判例參照）。
三、經查，本院98年度簡字第296號聲請人被訴竊盜案件，業經
    本院於98年2月5日判決拘役30日、拘役30日，應執行拘役55
    日在案，嗣經聲請人提起上訴，並聲請本院法官余仕明迴避
    ，上開案件上訴後，分由本院法官余仕明承辦（本院98年度
    簡上字第43號），尚未開庭審理等情，業經本院調取前開卷
    宗查明。聲請人雖稱本院法官余仕明執行職務有偏頗之虞而
    聲請法官迴避，然其所指之事由係其另涉竊盜案件，於本院
    97年度簡上字第287號竊盜案件審理中所生，並非本件上訴
    案件所發生之事由，依前述說明，縱聲請人對於余仕明法官
    另案訴訟之指揮及認事用法有所不滿，亦不能據以認定余仕
    明法官執行職務有何偏頗之虞。是聲請人本件主張，無非僅
    出於個人主觀之懷疑而認其將受不公平之審判，並無客觀上
    之具體事實，尚不足以構成一般通常之人所具有之合理觀點
    ，與聲請法官迴避之要件不合，而聲請人復未能提出其他足
    認余仕明法官執行職務有偏頗情形之具體事實，故其聲請法
    官迴避不能認為正當，為無理由，應予駁回。
四、據上論斷，應依刑事訴訟法第21條第1項，裁定如主文。
中    華    民    國    98    年    3     月    4     日
                  刑事第五庭    審判長  周淡怡
                                法  官  周莉菁
                                法  官  羅秀緞
以上正本證明與原本無異。
如不服本裁定，應於裁定送達後五日內向本院提出抗告狀 (須附
繕本 )。
中    華    民    國    98    年    3     月    4     日
                                書記官  林盛輝


司法院資訊處製作；財團法人民間司法改革基金會備份。
